# 定期存单质押开立承兑汇票产生的现金流

提问人：cpapitter 时间：2023-08-08 15:32:38
定期存单质押用于借款产生的现金是计入筹资活动，那么请问定期存单质押开立承兑汇票，在质押时产生的现金流是计入筹资活动还是经营活动？

回答人：chenyiwei
一般理解也是计入筹资活动。通过开立承兑汇票，可以获得延期付款的融资便利，故也属于一种筹资活动。